【裁判字號】    97,訴,305
【裁判日期】    970815
【裁判案由】    遷讓房屋等
【裁判全文】
臺灣基隆地方法院民事判決               97年度訴字第305號
原      告  乙○○
                      4號
被      告  甲○○○
上列當事人間請求遷讓房屋等事件，本院於民國97年8月1日言詞
辯論終結，判決如下：
    主  文
被告應將座落基隆市○○路24號1樓房屋遷讓交還原告。並應給
付原告新臺幣貳拾伍萬伍仟元及自民國97年6月25日起至交還前
開房屋之日止，按月以新臺幣壹萬伍仟元算之損害金。
訴訟費用新臺幣壹萬捌仟捌佰貳拾元由被告負擔。
本判決於原告以新臺幣陸拾萬元供擔保後得為假執行。
    事  實
甲、原告方面：
一、聲明：除供擔保金額外如主文第1、3項所示。
二、陳述：被告承租原告系爭房屋，租期自95年10月25日起至98
    年1月25日止，租金每月新臺幣（下同）15000元，於每月25
    日給付。惟被告自95年12月25日起即未給付租金，現已積欠
    2期以上，原告於97年5月26日以郵局存證信函通知被告：限
    於接受通知後7日以內繳清欠租，否則租賃契約即終止。而
    被告未於限期內繳清欠租，兩造間之租賃關係自因終止而消
    滅，被告即應給付欠租及交還房屋，但屢催不理。又被告逾
    期不遷讓，無權占用系爭房屋，妨害原告之使用收益，應賠
    償原告按每月租金額計算之損害金。
三、證據：提出房屋租賃契約2件及存證信函、回執各1件為證。
乙、被告方面：
被告未到場亦未提出書狀作何聲明或陳述。
    理  由
一、程序方面：
    被告未於言詞辯論期日到場，查無民事訴訟法第386條各款
    所列情形，茲依原告之聲請，由其1造辯論而為判決。
二、得心證之理由：
    原告主張兩造間訂有租賃契約，租期至98年1月25日止，被
    告自95年12月25日起積欠租金2期以上，經限期催告而仍不
    於限期內清償，租約已經終止，已據其提出房屋租賃契約2
    件及存證信函、回執各1件為證。被告未為任何答辯。從而
    原告訴請被告遷讓房屋及給付自95年12月25日起至97年5月
    25日止之欠租255000元，並自97年6月25日起至遷讓房屋之
    日止，按租金計算之損害金，均屬相當，應予准許。
三、假執行之宣告：
    原告陳明願在執行前供擔保請求宣告准予假執行，核無不合
    ，爰酌定擔保金額宣告之。
四、訴訟費用之裁判：
    本件訴訟費用18820元（即第一審裁判費），由被告負擔。
五、結論：
    本件原告之訴為有理由，並依民事訴訟法第385條第1項前段
    、第87條第1項、第78條、第390條第2項，判決如主文。
中    華    民    國    97    年    8    月    15    日
                  民事庭法  官  李慧兒
以上正本係照原本作成。
如對本判決上訴，須於判決送達後廿日內向本院提出上訴狀。
中    華    民    國    97    年    8    月    15    日
                        書記官  李繼業


司法院資訊處製作；財團法人民間司法改革基金會備份。
